hr-HR: Sportska oprema > Atletika > Nogomet > Zaštitna oprema za nogomet > Nogometni štitnici za potkoljenicu: Štitnici za gležnjeve; Štitnici za potkoljenicu; Trake za štitnike za potkoljenicu
el: Αθλητικά είδη > Αθλητισμός > Ποδόσφαιρο > Προστατευτικός εξοπλισμός ποδοσφαίρου > Επιγονατίδες ποδοσφαίρου: Προστατευτικά αστραγάλου; Καλύμματα για επιγονατίδες; Ιμάντες επικαλαμίδων
tr: Spor Malzemeleri > Spor Ekipmanları > Futbol > Futbol Koruyucu Kıyafetleri > Futbol İncik Kemiği Koruyucuları: Ayak Bileği Korumaları; Tekmelik Kollukları; Tekmelik kayışları
cs: Sportovní potřeby > Atletické sporty > Kopaná > Fotbalové chrániče > Fotbalové holenní chrániče: Chrániče kotníků; Návleky pro ochranu holení; Pásky k chráničům holení
da: Sportsartikler > Atletik > Fodbold > Beskyttelsesudstyr til fodbold > Fodbold – benbeskyttere: Ankelbeskyttere; Skinnebensbeskyttere; Stropper til benskinner
ro-RO: Articole sportive > Atletism > Fotbal > Echipamente de protecție pentru fotbal > Protecții pentru tibie fotbal: Protecții pentru glezne; Manșoane de protecție pentru tibii; Curele pentru apărători de tibie
sk-SK: Športový tovar > Atletika > Futbal > Futbalové ochranné pomôcky > Futbalové chrániče holení: Chrániče členkov; Návleky na chrániče holení; Popruhy na chrániče holení
pl: Sprzęt sportowy > Sport > Piłka nożna > Odzież ochronna do piłki nożnej > Piłkarskie ochraniacze goleni: Ochraniacze kostek; Ochraniacze goleni; Paski do ochraniaczy na golenie
ko: 스포츠용품 > 운동 > 축구 > 축구 보호 장비 > 축구 정강이 보호대: 발목 보호대; 정강이 보호대 슬리브; 정강이 보호대 스트랩
nb: Sportsutstyr > Friidrett > Fotball > Beskyttelsesutstyr for fotball > Leggbeskyttere for fotball: Ankelbeskyttere; Leggtrekk; Leggskinnstropper
ja: スポーツ用品 > スポーツ競技 > サッカー > サッカー用プロテクター > サッカー用レガース: アンクルガード; シンガードスリーブ; シンガードストラップ
pt-PT: Artigos de desporto > Atividade desportiva > Futebol > Equipamento de proteção para futebol > Caneleiras para futebol: Proteções de tornozelo; Caneleiras; Correias para caneleiras
en: Sporting Goods > Athletics > Soccer > Soccer Protective Gear > Soccer Shin Guards: Ankle Guards; Shin Guard Sleeves; Shin Guard Straps
de: Sportartikel > Athletik > Fußball > Fußball-Schutzkleidung > Fußballschienbeinschützer: Knöchelschützer; Schienbeinschutz; Schienbeinschoner-Halter
fr: Équipements sportifs > Divers sports > Football > Protections de football > Protège-tibias de football: Protège-chevilles; Manches de protège-tibias; Sangles pour protège-tibias
lt-LT: Sporto prekės > Atletika > Futbolas > Futbolo apsauginės priemonės > Futbolo blauzdų apsaugos: Kulkšnių apsaugos; Apsauginės blauzdų movos; Blauzdų apsaugos dirželiai
sv: Sportartiklar > Idrott och sport > Fotboll > Skyddsutrustning för fotboll > Benskydd för fotboll: Vristskydd; Benskyddshylsor; Benskyddsremmar
vi: Dụng cụ thể thao > Điền kinh > Bóng đá > Thiết bị bảo vệ khi chơi bóng đá > Tấm bảo vệ ống chân: Tấm bảo vệ mắt cá chân; Băng bảo vệ ống chân; Dây thắt bọc ống đồng
hu: Sportszerek > Atlétika > Futball > Futball-védőfelszerelés > Futball-lábszárvédők: Bokavédők; Sípcsontvédő hüvelyek; Sípcsontvédő pántok
sl-SI: Športna oprema > Šport > Nogomet > Zaščitna oprema za nogomet > Nogometni ščitniki za golen: Ščitniki za gležnje; Zaščitne nogavice za golen; Trakovi za ščitnike za goleni
fi: Urheilutarvikkeet > Urheilu > Jalkapallo > Jalkapallosuojukset > Jalkapallon säärisuojat: Nilkkasuojat; Säärisuojasukat; Säärisuojien kiinnityshihnat
es: Equipamiento deportivo > Equipamiento para atletismo > Fútbol > Equipamiento de protección para fútbol > Espinilleras de fútbol: Tobilleras; Espinilleras; Correas para espinilleras
th: อุปกรณ์กีฬา > การกีฬา > ฟุตบอล > อุปกรณ์ป้องกันของฟุตบอล > สนับแข้งฟุตบอล: อุปกรณ์ป้องกันข้อเท้า; สนับแข้ง; สายรัดสนับแข้ง
zh-CN: 体育用品 > 田径 > 足球用品 > 足球护具 > 足球护腿板: 护踝; 护胫套; 护腿板绑带
ru: Спортивные товары > Соревновательный спорт > Футбол > Защитная экипировка для футбола > Футбольные щитки: Защита для голеностопа; Чулки для футбольных щитков; Ремни для футбольных щитков
bg-BG: Спортни стоки > Спортни занимания > Футбол > Защитна екипировка за футбол > Протектори за пищял за футбол: Протектори за глезен; Ръкави за защита на пищяла; Каишки за протектори за пищяли
it: Articoli sportivi > Sport > Calcio > Protezioni per calcio > Parastinchi da calcio: Protezioni per le caviglie; Manicotti per parastinchi; Fasce per parastinchi
nl: Sportartikelen > Lichaamssporten > Voetbal > Beschermende uitrusting voor voetbal > Scheenbeschermers: Enkelbeschermers; Scheenbeschermhouders; Scheenbeschermerbandjes
pt-BR: Artigos esportivos > Artigos para prática de esportes > Futebol > Equipamento de proteção para futebol > Caneleiras de futebol: Tornozeleiras de proteção; Mangas de caneleira; Tiras para caneleiras
zh-TW: 體育用品 > 競技體育 > 足球 > 足球護具 > 足球護脛: 護踝; 護脛套; 護脛綁帶